【裁判字號】    89,訴,380
【裁判日期】    890714
【裁判案由】    槍砲彈藥刀械管制條例
【裁判全文】
臺灣臺南地方法院刑事判決                          八十九年度訴字第三八Ｏ號
    公  訴  人  臺灣台南地方法院檢察署檢察官
    被      告  乙○○
    選任辯護人  汪玉蓮律師
                蔡碧仲律師
右列被告因槍砲彈藥刀械管制條例案件，經檢察官提起公訴（八十九年度營偵字第三
一六號），本院判決如左：
    主  文
乙○○未經許可，持有手槍，處有期徒刑伍年貳月，併科罰金新台幣拾伍萬元，罰金
如易服勞役，以銀元參佰元即新台幣玖佰元折算壹日。
扣案之制式手槍壹支（含彈匣壹個）、制式子彈拾伍顆均沒收。
    事  實
一、乙○○於民國（下同）八十九年一月十日，在其住處台南縣柳營鄉八翁村十五鄰
    八老爺一一三號之十，以新台幣（下同）四十萬元之代價向甲○○（未據起訴）
    購得奧地利制式九Ｏ手槍一支（含彈匣一個）、子彈十八顆，旋即將該手槍用塑
    膠袋包裹藏放在其上址住處旁舊屋天花板中。嗣於八十九年二月十八日十三時許
    ，在上址為警據報查獲，扣得具殺傷力奧地利制式九Ｏ手槍一支（含彈匣一個）
    及供上述手槍用具殺傷力子彈十八顆（試射三顆，剩餘十五顆）。
二、案經台南縣警察局移送台灣台南地方院檢察署檢察官偵查起訴。
    理  由
一、訊據被告乙○○雖不否認自其住處旁舊屋天花板中起出右揭槍彈，惟矢口否認涉
    有非法持有制式槍彈之犯行，辯稱：扣案之槍彈在警察查獲前伊未曾看過，「甲
    ○○」其人係伊捏造，因警訊時警察很凶，而偵查時因怕無法交保，才捏造槍彈
    之來源，而系爭槍彈係警方在伊家牛舍旁已廢棄無門廁所之天花板所查獲，庭院
    外大門並無鐵門，且進來左邊即牛舍，牛舍旁即廢棄之廁所，該牛舍及廁所亦無
    門，任何人皆可自由出入，伊曾因買車糾紛與人結怨，或許有人挾怨報復故意陷
    害伊云云。惟查：（一）右揭事實業據被告於警訊及偵查中坦承不諱，並有手槍
    一把及供上述手槍用之子彈十八顆（經試射三顆後剩餘十五顆）扣案可證，再扣
    案槍彈經送請內政部警政署刑事警察局鑑定，認該手槍係奧地利制式ＧＬＯＣＫ
    １９型口徑九釐米半自動手槍，機械性能良好，認具殺傷力，送鑑子彈均係制式
    口徑九釐米半自動手槍子彈，認均具殺傷力，有該局八十九年二月十九日刑鑑字
    第二Ｏ四七一號鑑驗通知書附於偵卷可稽。（二）被告於警訊及偵查中所供該槍
    彈係向「甲○○」購買，經本院調閱甲○○之前科紀錄並向戶政機關查址，均確
    有甲○○其人之紀錄，有台灣台南地方法院檢察署刑案資料查註紀錄表、雲林縣
    元長鄉戶政事務所簡便行文表各一份在卷可按，顯見甲○○確有其人，被告於警
    訊及偵查中所供自白應與事實相符，其嗣後所辯「甲○○」是其所捏造等情，顯
    係事後卸責之詞，不堪採信。（三）經本院勘驗查獲槍彈現場，發現該舊屋之廁
    所雖無門，但內擺有洗衣機一台，洗衣機內有剛洗好尚未乾之衣物，顯見該廁所
    尚在使用中，被告現在居住之房屋距離該舊屋廁所僅有數公尺之遙，對該舊屋廁
    所應有支配力，又被告房屋及牛舍四周是即是稻田，若他人真要藏槍，大可藏在
    田中更加隱密，實無藏在隨時可能被人發現之他人屋中之必要（見本院八十九年
    六月八日勘驗筆錄），而被告所稱可能受他人陷害一節，僅係被告自行推測，並
    無提出足以調查之證據，尚不足以作成對告有利之認定。綜上所述，本院認被告
    於警訊及偵查中之自白與事實相符，其嗣後所辯均係卸責之詞，不足採信，本件
    事證已明，被告違反槍砲彈藥刀械管制條例犯行已堪認定。
二、核被告所為，係犯槍砲彈藥刀械管制條例第七條第四項之未經許可持有槍砲彈藥
    罪、第十二條第四項之未經許可持有子彈罪（公訴人漏引第十二條第四項）。被
    告以一行為觸犯上開二罪名，為想像競合犯，應依刑法第五十五條前段之規定從
    一較重之槍砲彈藥刀械管制條例第七條第四項之罪處斷。爰審酌被告犯罪之動機
    、目的、手段、被告之素行、犯罪後之態度等一切情狀，量處如主文所示之刑，
    並諭知罰金易服勞役之折算標準，以資懲儆。扣案之手槍一把、子彈十五顆，均
    係違禁物，應依刑法第三十八條第一項第一款宣告沒收。另扣案之彈殼、彈頭各
    三顆，係試射後之廢棄物，非違禁物，不予宣告沒收。
據上論斷，應依刑事訴訟法第二百九十九條第一項前段，槍砲彈藥刀械管制條例第七
條第四項、第十二條第四項，刑法第十一條前段、第五十五條前段、第四十二條第二
項、第三十八條第一項第一款，現行法規所定貨幣單位折算新台幣條例第二條，判決
如主文。
本案經檢察官陳昆廷到庭執行職務。
中    華    民    國      八十九      年      七      月      十四      日
                                  臺灣臺南地方法院刑事第三庭
                                          法  官  高如宜
右正本證明與原本無異。
如不服本判決，應於判決送達後十日內向本院提出上訴狀( 應附繕本 )。
              書記官  劉岳文
中    華    民    國      八十九      年      七      月      十四      日
附錄本案論罪科刑法條全文：
槍砲彈藥刀械管制條例第七條第四項
  未經許可，持有、寄藏或意圖販賣而陳列第一項所列槍砲、彈藥者，處五年以上有
  期徒刑，併科新臺幣一千萬元以下罰金。
槍砲彈藥刀械管制條例第十二條第四項
  未經許可，持有、寄藏或意圖販賣而陳列子彈者，處五年以下有期徒刑，併科新台
  幣三百萬元以下罰金。


司法院資訊處製作；財團法人民間司法改革基金會備份。
